【裁判字號】    98,抗,553
【裁判日期】    981027
【裁判案由】    提存異議
【裁判全文】
臺灣高等法院臺中分院民事裁定  98年度抗字第553號
抗  告  人  甲○○
相  對  人  寶蓮資產管理股份有限公司
法定代理人  乙○○
上列抗告人因與相對人間提存異議事件，抗告人對於台灣台中地
方法院於民國98年8月28日所為98年度聲字第494號裁定提起抗告
，本院裁定如下:
    主    文
抗告駁回。
抗告程序費用由抗告人負擔。
    理    由
一、按債權人受領遲延，清償人得將其給付物，為債權人提存之
    ，民法第326條定有明文。又按提存乃非訟事件，提存所僅
    得就形式上之程式為審查，凡提存人之聲請合於提存法規定
    之提存要件，提存所即應受理提存，至於提存人之清償提存
    是否合乎債務本旨而為提存，此乃實體上之問題，提存所無
    庸亦無權加以審查（最高法院93年度台上字第1765號判決意
    旨參照）。此觀諸提存法施行細則第20條第5款明定「清償
    提存，關於提存原因之證明文件，無庸附具」亦可得知。易
    言之，提存乃債務人將其應為之給付，提存於國家設置之提
    存所，以代清償或達到法律上某一目的之行為，並非判斷私
    法上權利義務之訴訟程序，當事人有關實體事項之爭執，應
    由當事人另行以訴訟方式謀求解決，提存所並無審查權限。
二、查本件相對人以抗告人將位於台中市○區○○段1107地號（
    權利範圍142/100000）、同段358建號（權利範圍128/1000
    ）之共有不動產，已依土地法第34條之l，經該共有物之共
    有人超過1/2人數及其應有部分合計超過1/2之共有人同意，
    全部出售，抗告人按其共有物所登記之權利範圍持份比例應
    分配價款為新台幣（以下同）300,156元，經相對人以存證
    信函通知抗告人於函到10日內前往領取，抗告人逾期未領為
    由，將其給付物即300,156元為抗告人提存之，核屬清償提
    存，且相對人已提出記載事項完備之提存書、國庫存款收款
    書、提存費收據、提存通知書、證明受取權人即抗告人受領
    遲延情事之存證信函及掛號郵件收件回執影本、受取權人即
    抗告人之戶籍謄本、代理人之委任書等件，合於提存法及其
    施行細則之規定，依前開說明，原法院提存所准予提存，即
    無不合。抗告人於原法院聲明異議意旨及抗告意旨雖略以：
    系爭干城第一廣場不動產攤位應無土地法第34條之l之適用
    ，相對人係欲蒙蔽提存所，以提存文件向地政機關辨理抗告
    人所有之系爭干城第一廣場不動產攤位以一成左右的價格過
    戶給某特定人云云，惟，此核屬實體法上之爭執，要非僅得
    就書面文件為形式上審查之提存程序所得審究，抗告人據以
    聲明異議，指摘提存所准予提存為不當，並非有理。原法院
    以裁定駁回抗告人之聲明異議，於法並無不合。抗告人抗告
    意旨仍執陳詞指摘原法院裁定不當，聲明應予廢棄，非有理
    由，應予駁回。
三、據上論結，本件抗告為無理由，爰依提存法第26條、民事訴
    訟法第495條之1第l項、第449條第l項、第95條、第78條，
    裁定如主文。
中    華    民    國    98    年    10    月    27    日
                民事第六庭    審判長法  官  袁再興
                                    法  官  陳賢慧
                                    法  官  吳惠郁
以上正本係照原本作成。
不得再抗告。
                                    書記官  周巧屏
中    華    民    國    98    年    10    月    28    日
                                                      Ｓ


司法院資訊處製作；財團法人民間司法改革基金會備份。
